【裁判字號】    97,訴,950
【裁判日期】    970909
【裁判案由】    違反毒品危害防制條例
【裁判全文】
臺灣屏東地方法院刑事判決               97年度訴字第950號
                                       97年度易字第831號
公  訴  人  臺灣屏東地方法院檢察署檢察官
被      告  甲○○
                    另案在臺灣屏東看守所羈押中
上列被告因違反毒品危害防制條例案件，經檢察官提起公訴（97
年度毒偵字第767 號、97年度毒偵字第849 號、97年度毒偵字第
998 號、97年度毒偵字第1173號）及追加起訴，被告就被訴事實
為有罪之陳述，本院裁定行簡式審判程序，判決如下：
    主  文
甲○○施用第一級毒品，累犯，處有期徒刑拾月。又施用第一級
毒品，累犯，處有期徒刑拾月。又施用第一級毒品，累犯，處有
期徒刑拾月。又施用第一級毒品，累犯，處有期徒刑捌月，扣案
之第一級毒品海洛因肆包（驗後合計淨重零點肆公克）均沒收
銷燬。又施用第二級毒品，累犯，處有期徒刑陸月。又施用第二
級毒品，累犯，處有期徒刑肆月。應執行有期徒刑年，扣案之
第一級毒品海洛因肆包（驗後合計淨重零點肆公克）均沒收銷
燬。
    事  實
一、甲○○前曾於民國95年間因竊盜案件，經本院以95年度簡字
    第1055號判決判處有期徒刑3 月確定；復於同年間因違反毒
    品危害防制條例案件，經本院以95年度訴字第859 號判決判
    處有期徒刑1 年2 月確定；又於同年間因竊盜案件，經本院
    以96年度易字第83號判決判處有期徒刑1 年確定，上開各徒
    刑經接續執行，嗣經本院以96年度聲減字第1125號裁定減刑
    並定其應執行之刑為有期徒刑1 年1 月15日，甫於97年1 月
    31日執行完畢。另其於成年後之91年間因施用毒品案件，經
    本院以91年度毒聲字第1294號裁定令入戒治處所施以強制戒
    治（同時由臺灣屏東地方法院檢察署檢察官向本院提起公訴
    ，經本院以91年度訴字第816 號判決判處有期徒刑8 月確定
    ），其後經本院以92年度毒聲字第296 號裁定停止戒治，所
    餘戒治期間付保護管束，於92年3 月28日出戒治所，而於92
    年11月1 日保護管束期滿執行完畢；復於94年間因施用毒品
    案件，經國防部南部地方軍事法院以94年度和審字第291 號
    判處有期徒刑10月確定；又於95年間因施用毒品案件，經本
    院以95年度訴字第859 號判決判處有期徒刑1 年2 月確定。
二、詎甲○○猶不知悛悔，於強制戒治執行完畢釋放後5 年內，
    復分別基於施用第一級毒品海洛因之犯意，(1)於97年3 月3
    日5 時許，在屏東縣萬丹鄉○○村○○○路310 巷24號，以
    將第一級毒品海洛因加水再以注射針筒注入體內之方式，施
    用第一級毒品海洛因1 次，於97年3 月5 日13時10分許，在
    屏東縣萬丹鄉○○村○○路，因騎乘機車未戴安全帽為警攔
    檢，經警知其有毒品之前科紀錄及見其左手臂有注射痕跡向
    其詢問，甲○○乃坦承施用毒品並同意採尿送驗而查獲。(2)
    於97年3 月18日某時，在上址，以上開方式，施用第一級毒
    品海洛因1 次，於97年3 月19日15時55分許，在屏東縣萬丹
    鄉○○村○○○路258 號前，因騎乘機車未戴安全帽為警攔
    檢，經警知其有毒品之前科紀錄及見其左手臂有注射痕跡向
    其詢問，甲○○乃坦承施用毒品並同意採尿送驗而查獲。(3)
    於97年4 月18日20時10分許，在上址，以上開方式，施用第
    一級毒品海洛因1 次，於97年4 月19日，因向他人購買毒品
    為警當場發覺，經警向其詢問，甲○○乃坦承施用毒品並同
    意採尿送驗而查獲。(4)於97年4 月28日11時許，在上址，以
    上開方式，施用第一級毒品海洛因1 次，於同日13時40分許
    ，在屏東縣萬丹鄉○○村○○○路，因騎乘機車未戴安全帽
    為警攔檢，於有偵查犯罪職權之警員發覺其犯罪前，即主動
    將其所有之第一級毒品海洛因4 包（驗後合計淨重0.43公克
    ）交警扣案，且承認施用毒品，並同意採尿送驗，始查知上
    情。
三、甲○○另基於施用第二級毒品甲基安非他命之犯意，(1)於97
    年4 月19日12時30分採尿前回溯72小時內某時，在屏東縣萬
    丹鄉○○村○○○路310 巷24號，以將第二級毒品甲基安非
    他命置於玻璃球內加熱燒烤再吸食所產生煙霧之方式，施用
    第二級毒品甲基安非他命1 次，於97年4 月19日，因向他人
    購買毒品為警當場發覺，經警向其詢問，甲○○乃坦承施用
    毒品並同意採尿送驗而查獲。(2)於97年4 月25日22時許，在
    上址，以上開方式，施用第二級毒品甲基安非他命1 次，於
    97年4 月28日13時40分許，在屏東縣萬丹鄉○○村○○○路
    ，因騎乘機車未戴安全帽為警攔檢，於有偵查犯罪職權之警
    員發覺其犯罪前，即主動將其所有之第一級毒品海洛因交警
    扣案，且承認施用毒品，並同意採尿送驗，始查知上情。
四、案經屏東縣警察局屏東分局分別報請臺灣屏東地方法院檢察
    署檢察官偵查起訴。
    理  由
一、本件被告甲○○所犯係死刑、無期徒刑、最輕本刑為3 年以
    上有期徒刑以外之罪，其於準備程序中就被訴事實為有罪之
    陳述，經法官告知簡式審判程序之旨，並聽取當事人之意見
    後，本院認為適宜由受命法官獨任進行簡式審判程序。
二、上揭事實，業據被告甲○○於警詢時、偵查中及本院審理時
    坦承不諱，且被告為警分別於97年3 月5 日14時40分、同年
    月19日16時25分所採集之尿液檢體，均經送請正修科技大學
    超微量研究科技中心以酵素免疫分析法及氣相層析質譜儀法
    檢驗，結果均呈嗎啡陽性反應，有該中心濫用藥物尿液檢驗
    報告2 紙（分別見屏東縣警察局屏東分局屏警分偵字第0970
    011103號卷第14頁、屏警分偵字第0970008732號卷第13頁）
    在卷足憑；又被告為警分別於97年4 月19日12時30分、同年
    月28日15時10分所採集之尿液檢體，經送請臺灣檢驗科技股
    份有限公司以酵素免疫分析法及氣相層析質譜儀法檢驗，結
    果均呈甲基安非他命及嗎啡陽性反應，有上開公司濫用藥物
    尿液檢驗報告1 紙（見本院97年度訴字第950 號卷、97年度
    毒偵字第849 號卷第10頁）在卷足憑，並有白色粉末4 包（
    驗後合計淨重0.43公克）扣案可稽，而該4 包白色粉末經送
    請法務部調查局以化學呈色法及氣相層析質譜儀分析法檢驗
    ，均含第一級毒品海洛因成分，有該局97年5 月26日調科壹
    字第09723025170 號鑑定書1 紙（見97年度毒偵字第849 號
    卷第9 頁）附卷可稽，堪信被告上開自白確與事實相符。再
    被告先前如事實欄所載，其於91年間因施用毒品案件，經本
    院以91年度毒聲字第1294號裁定令入戒治處所施以強制戒治
    ，其後經本院以92年度毒聲字第296 號裁定停止戒治，所餘
    戒治期間付保護管束，於92年3 月28日出戒治所，而於92年
    11月1 日保護管束期滿執行完畢；復於94年間因施用毒品案
    件，經國防部南部地方軍事法院以94年度和審字第291 號判
    處有期徒刑10月確定；又於95年間因施用毒品案件，經本院
    以95年度訴字第859 號判決判處有期徒刑1 年2 月確定等情
    ，有全國施用毒品案件紀錄表及臺灣高等法院被告前案紀錄
    表在卷足憑，本件事證已臻明確，被告於強制戒治執行完畢
    釋放後5 年內，再犯本件施用第一級毒品海洛因、第二級毒
    品甲基安非他命之犯行洵堪認定。
三、查海洛因為毒品危害防制條例第2 條第2 項第1 款明定之第
    一級毒品；甲基安非他命為同條例第2 條第2 項第2 款明定
    之第二級毒品，均不得持有及施用，核被告甲○○所為，係
    犯該條例第10條第1 項之施用第一級毒品罪及同條第2 項之
    施用第二級毒品罪。其施用前、後持有第一級毒品海洛因及
    施用前持有第二級毒品甲基安非他命之低度行為，應分別為
    其施用第一級毒品海洛因及第二級毒品甲基安非他命之高度
    行為所吸收，不另論罪。被告所犯施用第一級毒品罪、施用
    第二級毒品罪6 罪間，犯意個別、行為互殊，應予分論併罰
    。被告前於95年間因竊盜案件，經本院以95年度簡字第1055
    號判決判處有期徒刑3 月確定；復於同年間因違反毒品危害
    防制條例案件，經本院以95年度訴字第859 號判決判處有期
    徒刑1 年2 月確定；又於同年間因竊盜案件，經本院以96年
    度易字第83號判決判處有期徒刑1 年確定，上開各徒刑經接
    續執行，嗣經本院以96年度聲減字第1125號裁定減刑並定其
    應執行之刑為有期徒刑1 年1 月15日，甫於97年1 月31日執
    行完畢等情，有臺灣高等法院被告前案紀錄表1 份在卷可稽
    ，其於受徒刑之執行完畢，5 年以內故意再犯本件有期徒刑
    以上之罪，為累犯，所犯6 罪均應依刑法第47條第1 項之規
    定加重其刑。被告於97年4 月28日13時40分許，在屏東縣萬
    丹鄉○○村○○○路，因騎乘機車未戴安全帽為警攔檢，於
    有偵查犯罪職權之警員發覺其犯罪前，即主動將其所有之第
    一級毒品海洛因交警扣案，且承認施用毒品，並同意採尿送
    驗等情，業據被告供述在卷，並有屏東縣警察局屏東分局屏
    警分偵字第0970010577號刑事案件報告書1 紙（見97年度毒
    偵字第849 號卷第1 頁）附卷可稽，堪認被告係對於未發覺
    之罪自首而受裁判，是其所犯於97年4 月28日11時許施用第
    一級毒品罪，及於97年4 月25日22時許施用第二級毒品罪，
    均應依刑法第62條前段之規定減輕其刑，並均依法先加後減
    。爰審酌被告前經觀察、勒戒及強制戒治後，仍未戒斷其施
    用毒品之惡習，並參酌其素行狀況、犯罪之動機、目的、手
    段、所生戕害其身心情形及犯罪後坦承犯行，態度尚非惡劣
    等一切情狀，分別就其施用第一級毒品海洛因及第二級毒品
    甲基安非他命犯行，量處如主文所示之刑，並定其應執行之
    刑，以資懲儆。扣案之第一級毒品海洛因4 包（驗後合計淨
    重0.43公克），係查獲之毒品，已如上述，應依毒品危害防
    制條例第18條第1 項前段之規定，沒收銷燬之。
據上論斷，應依刑事訴訟法第299 條第1 項前段、第273 條之1
第1 項，毒品危害防制條例第10條第1 項、第2 項、第18條第1
項前段，刑法第11條、第47條第1 項、第62條前段、第51條第5
款，判決如主文。
本案經檢察官陳新君到庭執行職務。
中    華    民    國    97    年    9     月    9     日
                  刑事第五庭    法  官  林家聖
以上正本證明與原本無異。
如不服本判決應於收受本判決送達後10日內向本院提出上訴書狀
，其未敘述上訴理由者，並得於提起上訴後10日內向本院補提理
由書狀（均須按他造當事人之人數附繕本）「切勿逕送上級法院
」
                                書記官  陳蓉柔
中    華    民    國    97    年    9     月    9     日
附錄本判決論罪科刑法條全文：
毒品危害防制條例第10條
施用第一級毒品者，處六月以上五年以下有期徒刑。
施用第二級毒品者，處三年以下有期徒刑。


司法院資訊處製作；財團法人民間司法改革基金會備份。
